臺灣板橋地方法院刑事裁定　　　　　　100年度撤緩字第123號
聲　請　人　臺灣板橋地方法院檢察署檢察官
受　刑　人　吳曜成
上列聲請人聲請撤銷緩刑之宣告（一００年度執聲字第一一八一
號），本院裁定如下：
    主  文
吳曜成之緩刑宣告撤銷。
    理  由
一、聲請意旨略以：受刑人吳曜成因犯駕駛業務過失致死案件（
    臺灣板橋地方法院檢察署一００年度執助字第一七九四號）
    ，經臺灣臺北地方法院以九十七年度交訴字第一六五號（臺
    灣臺北地方法院檢察署九十七年度調偵字第八九六號）判處
    有期徒刑三月，緩刑二年，於民國九十八年六月一日確定在
    案。竟於緩刑期內即一００年一月三十日中午十二時許，在
    臺北市○○區○○路某工地內飲酒，其明知已達不能安全駕
    駛動力交通工具之狀態，卻仍於同日十八時許騎乘機車，其
    另犯違背安全駕駛致交通危險罪，經臺灣板橋地方法院於一
    ００年三月十四日，以一００年度交簡字第一０八八號判處
    得易科罰金之拘役五十五日，並於一００年四月六日確定。
    受刑人因有上揭之犯罪事由，足認其不知悔悟自新，原宣告
    之緩刑難收其預期效果，而有執行刑罰之必要，合於刑法第
    七十五條之一第一項第二款所定撤銷緩刑宣告之原因，爰依
    刑事訴訟法第四百七十六條規定聲請撤銷等語。
二、按受緩刑之宣告，緩刑期內因故意犯他罪，而在緩刑期內受
    得易科罰金之有期徒刑、拘役或罰金之宣告確定，足認原宣
    告之緩刑難收其預期效果，而有執行刑罰之必要者，得撤銷
    其宣告。前條第二項之規定，於前項第一款至第三款情形亦
    適用之。前項撤銷之聲請，於判決確定後六月以內為之，刑
    法第七十五條之一第一項第二款、第二項、第七十五條第二
    項分別定有明文。又本條（刑法第七十五條之一）規定係採
    裁量撤銷主義，賦予法院撤銷與否之權限，特於第一項規定
    得撤銷緩刑之實質要件為「足認原宣告之緩刑難收其預期效
    果，而有執行刑罰之必要」，供作審認之標準。上揭「得」
    撤銷緩刑之情形，法官應依職權本於合目的性之裁量，妥適
    審酌被告所犯前後數罪間，關於法益侵害之性質、再犯之原
    因、違反法規範之情節是否重大、被告主觀犯意所顯現之惡
    性及其反社會性等情，是否已使前案原為促使惡性輕微之被
    告或偶發犯、初犯改過自新而宣告之緩刑，已難收其預期之
    效果，而確有執行刑罰之必要，此與刑法第七十五條第一項
    所定之二款要件僅須具備其一，即毋庸再行審酌其他情狀，
    而率應逕予撤銷緩刑有所不同。
三、經查，受刑人前因犯業務過失致人於死案件，經臺灣臺北地
    方法院以九十七年度交訴字第一六五號判處有期徒刑三月，
    如易科罰金，以新臺幣一千元折算一日，緩刑二年，於九十
    八年六月一日確定（下稱前案；又受刑人於此案中亦因酒後
    駕車〈酒測值達呼氣酒精濃度每公升零點三八毫克〉而遭檢
    察官另以犯刑法第一百八十五條之三之酒後駕車罪嫌起訴，
    惟於此案審理後認受刑人尚未達不能安全駕駛動力交通工具
    之情而就此一罪嫌諭知無罪），有前案刑事判決書及臺灣高
    等法院被告前案紀錄表各一份附卷可參。詎受刑人於緩刑期
    間內，復於一００年一月三十日中午十二時許，在臺北市○
    ○區○○路某工地內飲酒，其明知已達不能安全駕駛動力交
    通工具之狀態，卻仍於同日十八時許騎乘機車，其另犯違背
    安全駕駛致交通危險罪，經本院於一００年三月十四日，以
    一００年度交簡字第一０八八號判處得易科罰金之拘役五十
    五日，並於一００年四月六日確定，亦有該刑事簡易判決書
    及臺灣高等法院被告前案紀錄表各一份在卷可憑。是本件受
    刑人因其於前案犯業務過失致人於死罪經臺灣臺北地方法院
    判處有期徒刑三月並宣告緩刑二年判決之緩刑期間內，故意
    再犯違背安全駕駛致交通危險而經本院判決之罪，而在該緩
    刑期內受拘役刑之宣告確定，而當有刑法第七十五條之一第
    一項第二款之撤銷緩刑之事由存在。復以受刑人所犯之上述
    二罪，雖二罪之罪名不同，侵害法益亦屬有別，惟上述二罪
    之犯罪事實均含有違反道路交通安全規則之情形存在，且就
    前案所犯業務過失致人於死罪，係因受刑人違反道路交通安
    全規則致生過失致人於死結果，是受刑人於受前案業務過失
    致人於死罪之緩刑宣告後，本應記取教訓，知所警惕，而當
    注意遵守道路交通安全之規定，以避免再因違反道路交通安
    全規則而觸犯刑責，竟仍於緩刑期間，復再因違反道路交通
    安全規則之酒後駕車規定而觸犯刑責，是其於前案緩刑期間
    再次輕忽道路交通安全規則，再度無視法所明禁之違法行為
    ，守法觀念實有欠缺，足徵前案對其所宣告之緩刑，仍不足
    使其能改過自新而知悉違反道路交通安全規則係可能危害他
    人生命、身體法益與社會公共安全而觸犯刑責之嚴重性。綜
    上，受刑人先後所犯上述二罪之罪名雖有不同，惟皆屬因違
    反道路交通安全規則之法規範所生之犯罪行為，足認原宣告
    之緩刑難收其預期效果，而有執行刑罰之必要，核與刑法第
    七十五條之一第一項第二款之規定相符。從而，本件聲請人
    之聲請意旨經核與法要無不合，應予准許，爰撤銷受刑人之
    緩刑宣告。
四、爰依刑事訴訟法第四百七十六條，裁定如主文。
中    華    民    國   100    年    5     月    17    日
                  刑事第二十庭    法  官  林家賢
以上正本證明與原本無異。
如不服本裁定，應於裁定送達後五日內向本院提出抗告狀（應附
繕本），抗告於臺灣高等法院。
                                  書記官  許清秋
中    華    民    國   100    年    5     月    17    日